【裁判字號】    99,易,103
【裁判日期】    990930
【裁判案由】    詐欺等
【裁判全文】
臺灣士林地方法院刑事判決               99年度易字第103號
公  訴  人  臺灣士林地方法院檢察署檢察官
被      告  壬○○
上列被告因詐欺等案件，經檢察官提起公訴（99年度偵字第96號
、第113 號、第605 號、第807 號、第2197號），被告就被訴事
實為有罪之陳述，經本院合議庭裁定改由獨任法官依簡式審判程
序審判後，本院判決如下：
    主  文
壬○○犯附表編號一至編號九、編號十一、編號十二所示之罪，
拾壹罪，均累犯，各處附表編號一至編號九、編號十一、編號十
二所示之刑；應執行有期徒刑肆年拾月，扣案之玻璃擊槌壹支、
老虎鉗壹支、鑰匙參支，均沒收。
    事  實
一、壬○○有下列前科：
（一）因施用第二級毒品案件，經本院以九十四年度易緝字第一
      號判決判處有期徒刑四月確定，復因竊盜案件，經臺灣板
      橋地方法院以九十一年度板簡字第一七００號判決判處有
      期徒刑三月確定；上開二罪嗣由本院以九十四年度聲字第
      六二八號裁定定應執行刑為有期徒刑六月確定後，送監執
      行至民國九十五年三月二十一日縮刑期滿執行完畢。
（二）因施用、轉讓第二級毒品案件，經本院以九十四年度訴緝
      字第六九號判決各判處有期徒刑五月、八月確定；復因竊
      盜、毀損公物案件，經本院以九十四年度易緝字第七二號
      判決各判處有期徒刑一年七月、七月，竊盜部分上訴後，
      由臺灣高等法院以九十五年度上訴字第一六三六號判決將
      該部分撤銷，改判論處有期徒刑二年確定（毀損公物部分
      經被告自行撤回上訴而確定）；嗣因中華民國九十六年罪
      犯減刑條例公布施行之故，由本院以九十七年度聲減字第
      一八六號裁定就前開施用、轉讓第二級毒品罪刑部分各減
      刑二分之一，並與前揭竊盜之二年有期徒刑部分（未減刑
      ），合併定應執行刑為有期徒刑二年五月確定，入監執行
      至九十七年七月一日縮刑期滿，執行完畢。
二、詎壬○○仍不知悔改，又與丁○○、寅○○（均由本院另行
    審結）共組竊盜集團，而意圖為自己不法之所有，並均基於
    竊盜犯意，於附表編號一至編號九所示之時間、地點，或單
    獨或二人或三人，分別以附表編號一至編號九所示之方法，
    竊取附表編號一至編號九所示之被害人車輛、車牌或車上財
    物。
三、壬○○與丁○○於九十八年十二月二日凌晨，在基隆市竊得
    子○○之0000000000號行動電話後（參見附表編
    號九），認有機可乘，復另行起意，而與寅○○共同意圖為
    自己不法之所有，兩次基於詐欺取財之犯意聯絡，分別於附
    表編號十一、十二所示之時間、地點，以附表編號十一、十
    二所示之方法詐騙子○○之友甲○○，而向甲○○分別詐得
    附表編號十一、十二所示之財物。
四、查獲經過：
（一）九十八年十一月二十七日，寅○○因稍早時間（九十八年
      十一月二十六日）另涉竊盜案，為警循線查獲其竊取二四
      五九—ＸＶ車牌之犯行後（參見附表編號十），於承辦警
      員尚未發覺其竊取ＬＥ—九八八七號、三四五二—ＦＨ號
      兩部自用小客車之犯行前（參見附表編號二、編號三），
      向警員自首此部分犯罪，並主動帶領警員前往臺北縣汐止
      市○○路五指山上不詳山區，起獲上開兩部贓車之車體殘
      骸。
（二）九十八年十二月九日下午四時三十分許，丁○○在臺北縣
      汐止市○○○路九十四號旁，欲駕駛其停放該處之六七九
      六—ＬＱ號贓車時（該車當時懸掛ＨＲ—０三０一號車牌
      ，參見附表編號四），為埋伏警員當場查獲，現場並扣得
      丁○○所有供其竊取上開車輛所用之玻璃擊槌一支、老虎
      鉗一支；繼而於當日下午五時許，為警在臺北市南港區○○○路附近停車場內，查獲駕駛ＩＳ—五九六五號贓車（
      該車當時懸掛六七九六—ＬＱ號車牌，參見附表編號五）
      ，欲前來與丁○○見面之寅○○。
（三）九十八年十二月十一日，丁○○復自行前往臺北市政府警
      察局南港分局，於警員尚未發覺其竊取七Ｔ—四一一五號
      自用小客車之犯行前（參見附表編號八），向警員自首此
      部分犯罪，並提出其所有供竊取上開車輛使用之汽車鑰匙
      二支。
（四）九十八年十二月二十九日中午十二時許，壬○○駕駛Ｔ五
      —六八一二號贓車（該車當時懸掛ＥＺ—八七七六號車牌
      ，參見附表編號一），行經臺北市○○區○○街一段一九
      六號前時，為警當場查獲，並扣得壬○○所有供竊取上開
      贓車所用之鑰匙一支，而查獲上情。
五、案經臺北市政府警察局南港分局、臺北縣政府警察局金山分
    局、汐止分局分別移送臺灣士林地方法院檢察署檢察官偵查
    起訴。
    理  由
一、證據能力部分：
（一）後引之共犯寅○○、丁○○，及被害人卯○○等人之警詢
      筆錄，雖均係被告以外之人於審判外以言詞所為之陳述，
      屬於傳聞證據，惟被告壬○○自白犯罪，在本院審理時亦
      同意引用上開筆錄作為審判資料，本院審酌上開筆錄作成
      時之情況，亦認為適當，依刑事訴訟法第一百五十九條之
      五第一項規定，上開警詢筆錄均得做為證據。
（二）後引證人戊○○等人於檢察官偵查中所為之證詞，雖亦為
      前述之傳聞證據，且未經被告之交互詰問，採證過程尚未
      完備，惟戊○○等人之證詞核無顯不可信之情況，依刑事
      訴訟法第一百五十九條之一第二項規定，本得作為證據，
      被告事後不僅認罪，且未再請求傳喚戊○○等人到庭作證
      ，等若放棄反對詰問權之行使，前開採證過程之瑕疵，已
      經獲得補正，是故，戊○○等人之偵訊筆錄，亦有證據能
      力。
（三）至於後述之其餘證據依法原則上均有證據能力，被告亦未
      對其證據能力有何抗辯，參酌最高法院九十七年度臺上字
      第一０六九號判決意旨，此部分證據具有證據能力之法律
      依據，即不再贅。
二、被告壬○○如何與丁○○、寅○○共組竊車集團，而於附表
    編號一至編號九所示之時間、地點，或單獨或二人或三人，
    分別以附表編號一至編號九各項所示之方法，竊取上開附表
    各項所示之被害人財物，期間，渠三人復利用竊得附表編號
    九之被害人子○○之0000000000號行動電話之機
    會，以附表編號十一、十二所示之手法，詐騙子○○之友甲○○財物等事實，業經被告自承屬實，核與共犯丁○○、寅
    ○○分別於警詢或檢察官偵查中自承與被告共同犯案之情節
    相符，與附表編號一至編號九之被害人丙○○、葉儒鴻、卯
    ○○、辛○○、癸○○、庚○○、丑○○、戊○○、乙○○
    、子○○分別於警詢或檢察官偵查中證述渠等車輛、車牌或
    車上財物失竊等情節，附表編號十一、十二之被害人甲○○
    於警詢中指述其如何遭被告等人冒友人子○○之名詐騙之情
    節，亦屬相符（丙○○、葉儒鴻部分見九十九年度偵字第八
    ０七號卷第一七九頁、第一八二頁；卯○○部分見九十九年
    度偵字第一一三號卷第五十八頁；辛○○部分見同上偵查卷
    第六十一頁；癸○○部分見九十九年度偵字第九六號卷第二
    十頁；庚○○部分見同上偵查卷第十八頁；丑○○部分見同
    上偵查卷第二十二頁；戊○○部分見九十九年度偵字第六０
    五號卷第四十六頁、九十九年度偵字第九六號卷第八十一頁
    ；乙○○部分見九十九年度偵字第一一三號卷第六十四頁；
    子○○部分見同上偵查卷第六十八頁；甲○○部分見同上卷
    第七十四頁），又證人己○○於警詢中自承以八千元向丁○○購入七Ｔ—四一一五號贓車等語（九十九年度偵字第一一
    三號卷第五十二頁），亦可佐證被告自白與丁○○共同竊取
    七Ｔ—四一一五號贓車等語不虛（參見附表編號八），此外
    ，復有Ｔ—六八一二號自用小客車（懸掛ＥＺ—八七七六號
    車牌）之採證照片十張、ＬＥ—九八八七號自用小客車之車
    體照片五張、三四五二—ＦＨ號自用小客車之車體照片六張
    、六七九六—ＬＱ號自用小客車（懸掛ＨＲ—０三０一號車
    牌）之採證照片十二張、ＩＳ—五六九五號自用小客車（懸
    掛六七九六—ＬＱ號車牌）之採證照片四張、七Ｔ—四一一
    五號自用小客車之尋獲地點及引擎號碼拓印照片共十一張（
    依序見九十九年度偵字第八０七號卷第一一九頁至第一二三
    頁、九十九年度偵字第一一三號卷第二十頁至第二十二頁、
    第二十三頁至第二十五頁、九十九年度偵字第九六號卷第四
    十五頁至第四十九頁、第四十三頁至第四十四頁、九十九年
    度偵字第一一三號卷第八十六頁至第九十一頁）；被告等傳
    送給甲○○之詐欺簡訊翻拍照片一張、甲○○受騙匯款之交
    易明細一張（九十九年度偵字第一一三號卷第八十三頁、第
    九十九頁）；丙○○、癸○○、庚○○、丑○○、戊○○、
    子○○出具之贓物領據各一份（九十九年度偵字第八０七號
    卷第一八七頁、九十九年度偵字第九六號卷第三十三頁、第
    三十五頁、第三十四頁、九十九年度偵字第六０五號卷第五
    十頁、九十九年度偵字第一一三號卷第七十三頁），查扣贓
    物保管條一份（九十九年度偵字第一一三號卷第八十四頁）
    ，臺北市政府警察局車輛尋獲電腦輸入單一份及臺北縣政府
    警察局車輛尋獲電腦輸入單六份（九十九年度偵字第八０七
    號卷第一八八頁、九十九年度偵字第一一三號卷第一二八頁
    、第一三０頁、九十九年度偵字第九六號卷第三十七頁、第
    三十八頁、第三十六頁、九十九年度偵字第六０五號卷第四
    十九頁）附卷可稽，及被告所有用於竊取Ｔ五—六八一二號
    自用小客車（參見附表編號一）之鑰匙一支、共犯丁○○所
    有用於竊取六七九六—ＬＱ號自用小客車（參見附表編號四
    ）之玻璃擊槌一支、老虎鉗一支，用於竊取七Ｔ—四一一五
    號自用小客車（參見附表編號八）之鑰匙二支扣案之可資佐
    證，足徵被告前開自白實在，可以採信。本件事證明確，被
    告上揭竊盜、詐欺等犯行俱臻明確，應依法論科。
三、查鐵鎚、老虎鉗、扳手均係鐵製工具，持以揮舞，客觀上足
    以傷害人之生命、身體，應係兇器，是故，被告與丁○○、
    寅○○共同行竊六七九六—ＬＱ號自用小客車及ＦＰ—七一
    八七號車牌時（參見附表編號四、編號六），既分別持有上
    開工具，此部分自均應論以攜帶兇器竊盜罪。核被告所為，
    係犯附表編號一至編號九所示之竊盜罪，及附表編號十一、
    編號十二所示之詐欺取財罪。被告就附表編號二至編號七所
    示之六件竊盜犯行，及附表編號十一、編號十二之兩件詐欺
    取財犯行，與丁○○、寅○○有犯意聯絡及行為分擔，就附
    表編號八、編號九所示之兩件竊盜犯行，也與丁○○有犯意
    聯絡及行為分擔，分別為共同正犯。被告共犯十一罪，所犯
    各罪間不論犯罪時間、地點或被害人均有不同，客觀上可以
    按其個別行為分開評價，且係分別起意，應分論併罰。被告
    前有如事實欄一所示之科刑及執行情形，有其臺灣高等法院
    被告前案紀錄表一份在卷可稽，其於前案有期徒刑執行完畢
    後，五年內再犯上揭十一件有期徒刑以上刑之罪，為累犯，
    所犯上開各罪，均應依刑法第四十七條第一項規定加重其刑
    。爰審酌被告與丁○○、寅○○共組竊盜集團，進而以竊得
    之被害人行動電話，向被害人友人行騙，究其犯罪動機及目
    的，不外懶於工作，又貪圖生活享受，希冀藉此不勞而獲所
    致，而被告等以隨機竊車作為犯罪手段，增加民眾對公共安
    全之不信賴感，無形中造成社會之潛在危害，被害人所受之
    損失，被告於警詢時起即坦承大部分竊盜及詐欺犯行，事後
    在本院審理時亦坦承全部犯行，犯後態度尚稱良好，其年齡
    、智識、犯罪前科，檢察官對被告具體求處有期徒刑二年十
    月，並請求諭知強制工作，被告則自行求處有期徒刑三年六
    月，衡諸本案情節，就徒刑部分均嫌過輕，就強制工作部分
    ，考量被告已受有期徒刑四年十月之宣告（應執行刑），刑
    度已經不輕，當無再重複對之宣告刑前強制工作之必要等一
    切情狀，分別量處如附表所示之刑，再定其應執行刑，以示
    懲儆。
四、警員於九十八年十二月二十九日查獲被告時，在被告身上查
    扣之鑰匙一支，係被告所有供竊取Ｔ五—六八一二號自用小
    客車之物（參見附表編號一），至於警員自丁○○處查扣之
    玻璃擊槌一支、老虎鉗一支及鑰匙二支均係被告丁○○所有
    ，依其查扣情狀，玻璃擊槌、老虎鉗係在被告丁○○欲開啟
    六七九六—ＬＱ號贓車時（參見附表編號四），為警一併逮
    捕、查扣，鑰匙則係被告丁○○向警員自首其竊取七Ｔ—四
    一一五號贓車（參見附表編號八）時自動提出，被告與丁○○在本院審理時並均自承：上開工具係伊等竊車時所用的工
    具等語，應分別在其所犯上開三罪之主文下諭知沒收，其餘
    扣案之物，尚不能證明與被告犯罪有關，不能沒收，併此敘
    明。
據上論斷，應依刑事訴訟法第二百七十三條之一第一項、第二百
九十九條第一項前段，刑法第二十八條、第三百二十條第一項、
第三百二十一條第一項第三款、第四款、第三百三十九條第一項
、第四十七條第一項、第五十一條第五款、第三十八條第一項第
二款，判決如主文。
本案經檢察官黃育仁到庭執行職務。
中    華    民    國    99    年    9     月    30    日
                  刑事第八庭  法  官  陳彥宏
以上正本證明與原本無異。
如不服本判決應於收受判決後10日內向本院提出上訴書狀，並應
應敘述具體理由。其未敘述上訴理由者，應於上訴期間屆滿後20
日內向本院補提理由書(均須按他造當事人之人數附繕本)「切勿
逕送上級法院」。
                              書記官  范煥堂
中    華    民    國    99    年    9     月    30    日
論罪法條：刑法第320 條第1 項、第321 條第1 項第3 款、第4
          款、第339 條第1 項。
中華民國刑法第320條
意圖為自己或第三人不法之所有，而竊取他人之動產者，為竊盜
罪，處5  年以下有期徒刑、拘役或 5 百元以下罰金。
意圖為自己或第三人不法之利益，而竊佔他人之不動產者，依前
項之規定處斷。
前二項之未遂犯罰之。
中華民國刑法第321條
犯竊盜罪而有左列情形之一者，處 6 月以上、 5 年以下有期徒
刑：
一、於夜間侵入住宅或有人居住之建築物、船艦或隱匿其內而犯
    之者。
二、毀越門扇、牆垣或其他安全設備而犯之者。
三、攜帶兇器而犯之者。
四、結夥三人以上而犯之者。
五、乘火災、水災或其他災害之際而犯之者。
六、在車站或埠頭而犯之者。
前項之未遂犯罰之。
中華民國刑法第339條
意圖為自己或第三人不法之所有，以詐術使人將本人或第三人之
物交付者，處 5 年以下有期徒刑、拘役或科或併科 1 千元以下
罰金。
以前項方法得財產上不法之利益或使第三人得之者，亦同。
前二項之未遂犯罰之。
      附  表
┌─┬───┬─────────────┬─────┬───────┐
│編│行為人│犯罪事實                  │處罰主文  │備註          │
│號│      │                          │          │              │
├─┼───┼─────────────┼─────┼───────┤
│一│壬○○│壬○○意圖為自己不法之所有│壬○○竊盜│1.所犯法條：刑│
│  │      │，基於竊盜犯意，於九十八年│，累犯，處│  法第320 條第│
│  │      │十二月二十八日凌晨六時許，│有期徒刑陸│  1 項之普通竊│
│  │      │在臺北市南港區○○○路○段│月，扣案之│  盜罪。      │
│  │      │捷運機廠前，持自備之鑰匙一│鑰匙壹支沒│              │
│  │      │把，開啟丙○○所有（由葉鴻│收。      │              │
│  │      │儒使用）停放該處之Ｔ五—六│          │              │
│  │      │八一二號自用小客車（引擎號│          │              │
│  │      │碼：VQ00000000號）車門後，│          │              │
│  │      │入內發動駛離，予以竊取，得│          │              │
│  │      │手後由壬○○懸掛ＥＺ—八七│          │              │
│  │      │七六號車牌，留供已用。    │          │              │
├─┼───┼─────────────┼─────┼───────┤
│二│壬○○│壬○○、丁○○、寅○○共同│壬○○結夥│1.所犯法條：刑│
│  │丁○○│意圖為自己不法之所有，基於│三人竊盜，│  法第321 條第│
│  │寅○○│竊盜之犯意聯絡，於九十八年│累犯，處有│  1 項第4 款之│
│  │      │十一月八日晚間八時許，在臺│期徒刑捌月│  結夥三人竊盜│
│  │      │北市○○街三十六巷巷口處，│。        │  罪。        │
│  │      │推由丁○○、寅○○在旁把風│          │              │
│  │      │，而由壬○○持自備之鑰匙一│          │              │
│  │      │把，開啟卯○○使用，停放該│          │              │
│  │      │處之ＬＥ—九八八七號自用小│          │              │
│  │      │客車（引擎號碼：A4A13202號│          │              │
│  │      │）車門後，入內將車發動駛離│          │              │
│  │      │，予以竊取。得手後三人將車│          │              │
│  │      │駛往臺北縣汐止市○○路不詳│          │              │
│  │      │地點（屬五指山山區），合力│          │              │
│  │      │拆卸車上零件後變賣圖利。  │          │              │
├─┼───┼─────────────┼─────┼───────┤
│三│壬○○│壬○○、丁○○、寅○○共同│壬○○結夥│1.所犯法條：刑│
│  │丁○○│意圖為自己不法之所有，基於│三人竊盜，│  法第321 條第│
│  │寅○○│竊盜之犯意聯絡，於九十八年│累犯，處有│  1 項第4 款之│
│  │      │十一月九日晚間九時五十分許│期徒刑捌月│  結夥三人竊盜│
│  │      │，在臺北市○○街四三六巷巷│。        │  罪。        │
│  │      │口處，由丁○○、寅○○在旁│          │              │
│  │      │把風，壬○○持自備之鑰匙一│          │              │
│  │      │把，開啟辛○○所有，停放該│          │              │
│  │      │處之三四五二—ＦＨ號自用小│          │              │
│  │      │客車（引擎號碼：M4T10223號│          │              │
│  │      │）車門後，入內將車發動駛離│          │              │
│  │      │，予以竊取。得手後三人將車│          │              │
│  │      │駛往臺北縣汐止市○○路不詳│          │              │
│  │      │地點（屬五指山山區），合力│          │              │
│  │      │拆卸車上零件後變賣圖利。  │          │              │
├─┼───┼─────────────┼─────┼───────┤
│四│壬○○│壬○○、丁○○、寅○○共同│壬○○結夥│1.所犯法條：刑│
│  │丁○○│意圖為自己不法之所有，基於│三人，攜帶│  法第321 條第│
│  │寅○○│竊盜之犯意聯絡，於九十八年│兇器竊盜，│  1 項第4 款、│
│  │      │十二月六日凌晨五時許，攜帶│累犯，處有│  第3 款之結夥│
│  │      │客觀上可以傷害人之生命、身│期徒刑玖月│  三人，攜帶兇│
│  │      │體，可供作兇器所用之玻璃擊│，扣案之玻│  器竊盜罪。  │
│  │      │槌一支、老虎鉗一支、鐵鎚一│璃擊槌壹支│              │
│  │      │支（鐵鎚未扣案，不予沒收）│、老虎鉗壹│              │
│  │      │，至臺北縣汐止市○○路○段│支，均沒收│              │
│  │      │近樟樹一路附近處，由丁○○│。        │              │
│  │      │、寅○○在旁把風，壬○○則│          │              │
│  │      │持上開兇器鐵鎚，擊破停放該│          │              │
│  │      │處，由癸○○使用之六七九六│          │              │
│  │      │—ＬＱ號自用小客車（該車原│          │              │
│  │      │屬施阿秀所有，引擎號碼：X3│          │              │
│  │      │14584 號）車窗後進入車內，│          │              │
│  │      │再以黃碘欽留在車內之備份鑰│          │              │
│  │      │匙發動引擎，將車駛離，予以│          │              │
│  │      │竊取。得手後交由丁○○懸掛│          │              │
│  │      │ＨＲ—０三０一號車牌，以掩│          │              │
│  │      │人耳目，而由丁○○留用。  │          │              │
├─┼───┼─────────────┼─────┼───────┤
│五│壬○○│壬○○、丁○○、寅○○共同│壬○○結夥│1.所犯法條：刑│
│  │丁○○│意圖為自己不法之所有，基於│三人竊盜，│  法第321 條第│
│  │寅○○│竊盜之犯意聯絡，於九十八年│累犯，處有│  1 項第4 款之│
│  │      │十二月七日凌晨三、四時許，│期徒刑捌月│  結夥三人竊盜│
│  │      │在宜蘭縣宜蘭市○○路三二四│。        │  罪。        │
│  │      │巷處，由丁○○、寅○○坐於│          │              │
│  │      │渠等先前竊得之六七九六—Ｌ│          │              │
│  │      │Ｑ號贓車（參見附表編號四）│          │              │
│  │      │車內把風，壬○○則持自備之│          │              │
│  │      │鑰匙一把，開啟庚○○所有，│          │              │
│  │      │停放該處之ＩＳ—五六九五號│          │              │
│  │      │自用小客車（引擎號碼：F22A│          │              │
│  │      │0- 0000000號）車門後，入內│          │              │
│  │      │將車發動駛離，予以竊取。得│          │              │
│  │      │手後交由寅○○懸掛六七九六│          │              │
│  │      │—ＬＱ號車牌，俾掩人耳目後│          │              │
│  │      │，留供寅○○使用。        │          │              │
├─┼───┼─────────────┼─────┼───────┤
│六│壬○○│壬○○、丁○○、寅○○共同│壬○○結夥│1.所犯法條：刑│
│  │丁○○│意圖為自己不法之所有，基於│三人，攜帶│  法第321 條第│
│  │寅○○│竊盜之犯意聯絡，於九十八年│兇器竊盜，│  1 項第4 款、│
│  │      │十一月月底前某日，在臺北縣│累犯，處有│  第3 款之結夥│
│  │      │汐止市某處，由壬○○、李鴻│期徒刑柒月│  三人，攜帶兇│
│  │      │祥在旁把風，由寅○○持客觀│。        │  器竊盜罪。  │
│  │      │上可以傷害人之生命、身體，│          │              │
│  │      │可作為兇器使用之扳手一把（│          │              │
│  │      │未扣案不予沒收），拆卸ＦＰ│          │              │
│  │      │—七一八七號自用小客車之車│          │              │
│  │      │牌二面（為丑○○所有），予│          │              │
│  │      │以竊取。                  │          │              │
├─┼───┼─────────────┼─────┼───────┤
│七│壬○○│壬○○、丁○○、寅○○共同│壬○○結夥│1.所犯法條：刑│
│  │丁○○│意圖為自己不法之所有，基於│三人竊盜，│  法第321 條第│
│  │寅○○│竊盜之犯意聯絡，於九十八年│累犯，處有│  1 項第4 款之│
│  │      │十二月八日下午三時許，在臺│期徒刑捌月│  結夥三人竊盜│
│  │      │北縣八里鄉○○路○段四六０│。        │  罪。        │
│  │      │號旁，由丁○○、寅○○在旁│          │              │
│  │      │把風，壬○○持自備之鑰匙一│          │              │
│  │      │支，開啟戊○○所有，停放該│          │              │
│  │      │處之五Ａ—七六二五號自用小│          │              │
│  │      │客車（引擎號碼：VA-AM37576│          │              │
│  │      │號）車門後，入內將車發動，│          │              │
│  │      │駛離別處，而予竊取。得手後│          │              │
│  │      │三人將車駛往臺北市文山區開│          │              │
│  │      │元街六十五號公園藏放。    │          │              │
├─┼───┼─────────────┼─────┼───────┤
│八│壬○○│壬○○與丁○○共同意圖為自│壬○○共同│1.所犯法條：刑│
│  │丁○○│己不法之所有，基於竊盜之犯│竊盜，累犯│  法第320 條第│
│  │      │意聯絡，於九十八年十一月二│，處有期徒│  1 項之普通竊│
│  │      │十六日凌晨二時許，在臺北市│刑陸月，扣│  盜罪。      │
│  │      │南港區○○街成功橋下處，由│案之鑰匙貳│              │
│  │      │丁○○在旁把風（丁○○攜有│支沒收。  │              │
│  │      │作案工具之鑰匙二支），黃忠│          │              │
│  │      │誠則持自備鑰匙一把，開啟李│          │              │
│  │      │致暐所使用，停放該處之七Ｔ│          │              │
│  │      │—四一一五號自用小客車（引│          │              │
│  │      │擎號碼：VM-AK03556號）車門│          │              │
│  │      │後，入內發動引擎，予以竊取│          │              │
│  │      │，得手後由丁○○將車以八千│          │              │
│  │      │元代價販售給己○○（己○○│          │              │
│  │      │涉嫌故買贓物部分，由本院另│          │              │
│  │      │行審結），所得則由丁○○、│          │              │
│  │      │壬○○二人朋分花用。      │          │              │
├─┼───┼─────────────┼─────┼───────┤
│九│壬○○│壬○○與丁○○共同意圖為自│壬○○共同│1.所犯法條：刑│
│  │丁○○│己不法之所有，基於竊盜之犯│竊盜，累犯│  法第320 條第│
│  │      │意聯絡，於九十八年十二月二│，處有期徒│  1 項之普通竊│
│  │      │日凌晨二時許，在基隆市中山│刑陸月。  │  盜罪。      │
│  │      │區○○路二五二號處，由李鴻│          │              │
│  │      │祥在旁把風，壬○○則持自備│          │              │
│  │      │鑰匙一把，開啟子○○所有，│          │              │
│  │      │停放該處之Ｕ三—四五六０號│          │              │
│  │      │自用小客車車門後，入內竊取│          │              │
│  │      │子○○所有，擺放該車車內之│          │              │
│  │      │背包一個、衛星導航器一支、│          │              │
│  │      │0000000000號行動│          │              │
│  │      │電話一支等物。            │          │              │
├─┼───┼─────────────┼─────┼───────┤
│十│寅○○│寅○○意圖為自己不法之所有│          │              │
│  │      │，基於竊盜犯意，於九十八年│          │              │
│  │      │十一月二十五日某時許，在臺│          │              │
│  │      │北市○○區○○街近大榮貨運│          │              │
│  │      │行處，以不明工具，拆卸停於│          │              │
│  │      │此處之車牌號碼二四五九—Ｘ│          │              │
│  │      │Ｖ號自用小客車車牌二面，予│          │              │
│  │      │以竊取，得手後將竊得之車牌│          │              │
│  │      │懸掛在不詳車號之小客車車上│          │              │
│  │      │使用（該車車身號碼為：VA-A│          │              │
│  │      │A16565號，由警方另行追查）│          │              │
│  │      │。                        │          │              │
├─┼───┼─────────────┼─────┼───────┤
│十│壬○○│壬○○、丁○○於九十八年十│壬○○共同│1.所犯法條：刑│
│一│丁○○│二月二日凌晨，在基隆市竊得│意圖為自己│  法第339 條第│
│  │寅○○│子○○之000000000│不法之所有│  1 項之詐欺取│
│  │      │四號行動電話後（參見附表編│，以詐術使│  財罪。      │
│  │      │號九），渠二人認有機可乘，│人將本人之│              │
│  │      │復另行起意，與寅○○共同意│物交付，累│              │
│  │      │圖為自己不法之所有，基於詐│犯，處有期│              │
│  │      │欺取財之犯意聯絡，先於九十│徒刑伍月。│              │
│  │      │八年十二月二日上午八時二十│          │              │
│  │      │八分許，以子○○上開行動電│          │              │
│  │      │話傳送簡訊給子○○之友江敏│          │              │
│  │      │綺，略稱：子○○因為車禍肇│          │              │
│  │      │事，需要借錢和解，會再請朋│          │              │
│  │      │友出面云云，再由寅○○在電│          │              │
│  │      │話中佯裝為子○○之友，與江│          │              │
│  │      │敏綺聯絡，進而於當日稍後時│          │              │
│  │      │間，以上開行動電話傳送內容│          │              │
│  │      │為「匯錢給對方家屬... 方便│          │              │
│  │      │說話郵局號碼700 局號000265│          │              │
│  │      │7 帳號058845寅○○」之簡訊│          │              │
│  │      │給甲○○，使甲○○誤信係楊│          │              │
│  │      │文盛本人借款，遂按壬○○等│          │              │
│  │      │人指示，於當日上午十時三十│          │              │
│  │      │四分許，在臺北市○○街附近│          │              │
│  │      │之不詳便利超商店內，以自動│          │              │
│  │      │櫃員機將新臺幣（下同）一萬│          │              │
│  │      │三千元匯入寅○○上開帳戶，│          │              │
│  │      │壬○○、寅○○並在甲○○匯│          │              │
│  │      │款後，將款項提領一空，所得│          │              │
│  │      │則由三人朋分花用。        │          │              │
├─┼───┼─────────────┼─────┼───────┤
│十│壬○○│壬○○、丁○○竊得子○○之│壬○○共同│1.所犯法條：刑│
│二│丁○○│0000000000號行動│意圖為自己│  法第339 條第│
│  │寅○○│電話，並夥同寅○○以之冒用│不法之所有│  1 項之詐欺取│
│  │      │子○○名義，向甲○○詐得一│，以詐術使│  財罪。      │
│  │      │萬三千元後（參見附表編號九│人將本人之│              │
│  │      │、編號十一），食髓知味，復│物交付，累│              │
│  │      │另行起意，共同意圖為自己不│犯，處有期│              │
│  │      │法之所有，基於詐欺取財之犯│徒刑伍月。│              │
│  │      │意聯絡，先於當日中午十二時│          │              │
│  │      │許，由壬○○、丁○○持前開│          │              │
│  │      │子○○之行動電話，傳送內容│          │              │
│  │      │為「借筆記型電腦1 台」的簡│          │              │
│  │      │訊給甲○○，並由寅○○佯裝│          │              │
│  │      │為子○○之友，以電話與江敏│          │              │
│  │      │綺聯絡，使甲○○誤信為楊文│          │              │
│  │      │盛本人向其商借電腦，而於當│          │              │
│  │      │日下午不詳時間，與寅○○相│          │              │
│  │      │約在臺北市○○街二五０號對│          │              │
│  │      │面之OK便利商店處，將其所有│          │              │
│  │      │之一台筆記型電腦交給寅○○│          │              │
│  │      │，寅○○得手後，將電腦交給│          │              │
│  │      │壬○○轉手變賣，所得則由三│          │              │
│  │      │人朋分花用。              │          │              │
└─┴───┴─────────────┴─────┴───────┘

司法院資訊處製作；財團法人民間司法改革基金會備份。
